【裁判字號】    98,台抗,933
【裁判日期】    981210
【裁判案由】    聲請假扣押
【裁判全文】
最高法院民事裁定              九十八年度台抗字第九三三號
再 抗告 人  甲○○
訴訟代理人  陳佳瑤律師
            鄭佑祥律師
上列再抗告人因與相對人乙○○○○○○ ○○○○○○○○○○○○○ ○○○ ○○○ 間聲
請假扣押事件，對於中華民國九十八年十月九日台灣高等法院裁
定（九十八年度抗字第一三九七號），提起再抗告，本院裁定如
下：
    主  文
再抗告駁回。
再抗告訴訟費用由再抗告人負擔。
    理  由
按對於抗告法院所為抗告有無理由之裁定再為抗告，僅得以其適
用法規顯有錯誤為理由，此觀民事訴訟法第四百八十六條第四項
之規定自明。本件再抗告人向台灣台北地方法院（下稱台北地院
）聲請假扣押，經該院裁定准許後，相對人提起抗告，原法院以
：本件相對人主張再抗告人於民國七十五年間至翰橋貿易股份有
限公司（下稱翰橋公司）任職。九十年間翰橋公司負責人於香港
成立Huah Ying International Ltd. 公司（下稱Huah Ying公司
），復於九十五年間於香港設立子公司即伊公司。詎再抗告人於
九十六年設立與伊公司名稱幾近相同、營業項目相同之 Wellsco
International Group Co. Limited（下稱Group公司），並以伊
公司名義，寄發信函予伊公司往來之美商HD Supply 公司（下稱
HDS公司），稱日後由Group公司負責在中國業務。HDS 公司乃發
函謂在爭議期間將保留貨款，拒絕給付予伊。再抗告人之行為已
令伊受嚴重損害，而至少獲有美金三百零五萬八千六百九十一元
之不法利益。且再抗告人在台灣無不動產，復於九十七年二月辭
去翰橋公司所有職務，在台灣已無收入; 又再抗告人待在大陸十
餘年，伊如不就再抗告人在台灣未及移轉之財產即翰橋公司股份
聲請假扣押，有日後不能強制執行或甚難強制執行之虞之情形等
語，已據提出台灣地區及大陸地區貿易許可辦法歷史修正絛文、
相對人香港註冊證書及周年申報聲請書、再抗告人任職翰橋公司
、Huah Ying公司、相對人公司之名片、Group公司香港公司註冊
處首任祕書及董事通知書、美國喬治亞州州務局網頁、Re-Organ
ization信函、HDS公司函、相對人起訴狀及美國委請律師費用帳
單、HDS 公司所提訴狀及其譯本、翰橋公司九十六年度資產負債
表、台灣台北地方法院檢察署九十七年度偵字第一○一五號起訴
書、辭職書為證，堪認相對人已釋明本件請求及假扣押之原因等
詞，爰維持台北地院准許相對人命供擔保後為假扣押之裁定，駁
回再抗告人之抗告。再抗告人再為抗告，係以：原法院於相對人
提出答辯狀後未賦予伊表示意見之機會，且相對人對於假扣押原
因未釋明云云。惟相對人於提出答辯狀後已逕將繕本送達再抗告
人，難謂於裁定前未使再抗告人有陳述意見之機會，且相對人對
於假扣押之原因已提出上述之文書釋明，原裁定因而為再抗告人
不利之裁定，經核並無適用法規顯有錯誤之情形。再抗告論旨，
指摘原裁定不當，聲明廢棄，非有理由。
據上論結，本件再抗告為無理由。依民事訴訟法第四百九十五條
之一第二項、第四百八十一條、第四百四十九條第一項、第九十
五條、第七十八條，裁定如主文。
中    華    民    國  九十八  年   十二   月    十    日
                      最高法院民事第五庭
                          審判長法官  朱  建  男
                                法官  顏  南  全
                                法官  林  大  洋
                                法官  沈  方  維
                                法官  王  仁  貴
      本件正本證明與原本無異
                                      書  記  官
中    華    民    國  九十八  年   十二   月  二十三  日
                                                      K

司法院資訊處製作；財團法人民間司法改革基金會備份。
